【裁判字號】    89,訴易,34
【裁判日期】    890531
【裁判案由】    損害賠償
【裁判全文】
臺灣高等法院高雄分院民事判決      八十九年度訴易字第三四號
      原      告  丙○○○
      兼      右
      訴訟代理人  乙○○      .
      被      告  甲○○      .
右當事人間損害賠償事件，原告於刑事訴訟程序附帶提起民事訴訟，經本院刑事庭移
送，本院判決如左：
      主      文
被告應給付原告乙○○新台幣貳拾陸萬參仟肆佰壹拾元；給付原告丙○○○新台幣陸
仟元；及均自八十九年四月二十七日起至清償日止，按年息百分之五計算之利息。
原告乙○○、丙○○○二人其餘之訴均駁回。
訴訟費用由原告乙○○負擔百分之五十；由原告丙○○○負擔百分之二；餘由被告負
擔。
      事      實
甲、原告方面：
一、聲明：求為判決：被告應給付原告丙○○○新台幣（下同）二萬元；給付原告乙
    ○○五十萬元，及均自起訴狀繕本送達翌日起至清償日止，按年息百分之五計算
    之利息。
二、陳述：
  (一)原告二人於八十七年十二月二十日下午一時許，乘坐訴外人鍾榕梅所駕駛ＸＱ－
    七四三六號自用小客車，沿高雄縣美濃鎮○○街由南向北行駛，行經號誌之產業
    道路交岔路口時，被告亦駕駛ＷＯ─七一六二號自用小客車，因疏未注意車前狀
    況及減速慢行，復未讓右方車先行，致撞及鍾榕梅所駕駛之該自用小客車，致坐
    於該車後座之原告二人受傷。乙○○受有胸部挫傷合併左三、四、五、六、七肋
    骨骨折、骨盆骨折、頭部外傷、合併臉部撕裂傷。丙○○○受有頭部外傷、合併
    右額撕裂傷等傷害。
  (二)原告乙○○受傷後，經救護送長庚醫院、二聖醫院診治、住院二十四日，及在唐
    威國術館診治六個月，共支付醫藥費、住院費共計十一萬三千四百一十元。又原
    告乙○○原任職南山人壽保險公司，月薪四萬元，此次車禍有六個月未能工作，
    依民法第一百九十三條規定，請求被告賠償二十四萬元。另原告受此傷害，精神
    上痛苦不堪，依民法第一百九十五條規定，請求被告給付十五萬元慰撫金。
  (三)原告丙○○○受傷後，支付醫療費四千元；及請求被告給付一萬六千元慰撫金。
三、證據：提出救護車收據一份、醫療費收據三份、診斷證明書一份、扣繳憑單一份
    為證（以上均影本）。
乙、被告方面：
一、聲明：求為判決：上訴駁回。
二、陳述：原告二人請求賠償金額過高，無力賠償，僅同意在保險理賠範圍內賠償。
丙、依職權調取本院八十九年交上易字第五十一號過失傷害案偵審卷。
      理      由
一、原告二人主張渠二人於八十七年十二月二十日下午一時許，乘坐訴外人鍾榕梅所
    駕駛ＸＱ－七四三六號自用小客車，沿高雄縣美濃鎮○○街由南向北行駛，行經
    號誌之產業道路交岔路口時，被告亦駕駛ＷＯ─七一六二號自用小客車由西向東
    行，因疏未注意車前狀況及減速慢行，復未讓右方車先行，致撞及鍾榕梅所駕駛
    之該自用小客車，致坐於該車後座之原告二人受傷。乙○○受有胸部挫傷合併左
    三、四、五、六、七肋骨骨折、骨盆骨折、頭部外傷、合併臉部撕裂傷；丙○○
    ○受有頭部外傷、合併右額撕裂傷等傷害之事實，業據證人鍾榕梅於警訊、偵查
    及原審證述明確，並有道路交通事故調查報告表一份、現場照片十幀在卷足稽，
    且被告亦自認於上開時地肇事。按汽車行經無號誌之交岔路口時，應減速慢行，
    作隨時停車之準備；又左方車應讓右方車先行，道路交通安全規則第九十三條第
    一項第四款、第一百零二條第一項第二款定有明文。被告駕該ＷＯ─七一六二號
    自用小客車，行經號誌之產業道路交岔路口時，仍以時速四十公里之速度行進（
    業據被告於警訊中供承），疏未減速慢行，復未讓右方車先行，致撞及鍾榕梅所
    駕駛之該自用小客車，致坐於該車後座之原告二人受傷，被告該肇事過失，與原
    告二人受傷，自有相當因果關係，原告二人上開主張自堪信為真實，本院八十九
    年度交上易字第五十一號過失傷害案刑事判決亦同此認定，亦有該刑事判決在卷
    足憑。
二、按故意或過失不法侵害他人之權利者，負損害賠償責任；又不法侵害他人之身體
    、健康者，被害人雖非財產上之損害，亦得請求賠償相當之金額，民法第一百八
    十四條第一項前段、第一百九十五條第一項定有明文。被告該駕車肇事，致原告
    二人受有上述傷害，從而原告二人訴請被告賠償損害，於法自屬有據。茲就請求
    之項目逐一審酌如下：
  (一)原告乙○○受傷後，經送長庚醫院、二聖醫院診治、住院二十四日，及在唐威國
    術館診治六個月，共支付醫藥費、住院費共計十一萬三千四百一十元等情，業據
    原告乙○○提出救護車收據一份、醫療費收據三份、診斷證明書一份為證，且為
    被告所不爭執，原告乙○○此部分請求，應予准許。又原告乙○○係高職畢業，
    任職南山人壽保險公司，月薪四萬元，有房屋一棟，且因本件車禍受有胸部挫傷
    合併左三、四、五、六、七肋骨骨折、骨盆骨折、頭部外傷、合併臉部撕裂傷等
    傷害，傷勢不輕；而被告係高職畢業，業工，每月收入二萬元，無不動產等情，
    為兩造所不爭執，本院審酌上情，認原告乙○○請求被告給付十五萬元慰撫金，
    為適當，應予准許。至原告乙○○任職南山人壽保險公司，其受傷期間，仍按月
    領得薪資四萬元等情，為原告乙○○所自認，則其請求被告賠償六個月之工作損
    失二十四萬元，不應准許。
  (二)原告丙○○○受傷後，支付醫療費四千元，為被告所不爭執，其此部分請求，應
    予准許，又原告丙○○○係國小畢業，業家管，無不動產等情，為被告所不爭執
    ，本院審酌上情，及原告丙○○○傷勢輕微等一切情狀，認原告丙○○○請求二
    千元慰撫金為適當，其超過此部分請求，不應准許。
  (三)從而，原告乙○○請求被告賠償二十六萬三千四百一十元；原告丙○○○請求被
    告賠償六千元，反均自起訴狀繕本送達翌日即八十九年四月二十七日起至清償日
    止，按年息百分之五計算之法定遲延利息，為有理由，應予准許，原告二人超過
    此部分之請求，為無理由，應予駁回。
三、據上論結，本件原告之訴為一部有理由，一部無理由，依民事訴訟法第七十九條
    第一項前段、第八十五條第一項但書，判決如主文。
中      華      民      國    八十九    年      五      月    三十一    日
                                      臺灣高等法院高雄分院民事第三庭
~B1審判長法官  王憲義
~B2法      官  賴玉山
~B3法      官  王憲義
右為正本係照原本作成。
不得上訴。
中      華      民      國    八十九    年      六      月      二      日
~B法院書記官  張雲義
                                                                        Ｄ


司法院資訊處製作；財團法人民間司法改革基金會備份。
